【裁判字號】    98,附民上,10
【裁判日期】    981109
【裁判案由】    違反商標法
【裁判全文】
智慧財產法院刑事附帶民事訴訟判決
                                    98年度附民上字第10號
上  訴  人  永大明儀器股份有限公司
代表人      甲○○
訴訟代理人  張益隆律師
被上訴人    宏鎰儀器股份有限公司
兼法定代理人乙○○
上一人
訴訟代理人  王叔榮律師
            魏其村律師
上列當事人因被上訴人刑事違反商標法案件之附帶民事案件，上
訴人不服臺灣臺中地方法院98年度附民字第79號，中華民國98年
5 月6 日第一審判決，提起上訴，本院判決如下：
    主  文
上訴駁回。
    事實及理由
甲、上訴人方面：
  (一)聲明：1.原判決廢棄。2.被上訴人應連帶給付上訴人新臺幣
    （下同）5,000,000元，及自起訴狀繕本送達之翌日起至清
    償日止，按年息5%計算之利息。
  (二)其上訴理由如附件所述，另於審理中補充陳述：
  1.被上訴人明知商標係上訴人所有仍使用，侵害上訴人之商標
    權。雖本案查扣系爭產品僅46台，惟經上訴人蒐證之錄影光
    碟中顯示查獲當場滅菌鍋完好之成品多達100 台，參以96年
    7 月26日被上訴人成立宏鎰機器股份有限公司至案發已長達
    半年，被告侵權系爭產品應有5 、6 百台。依被上訴人產品
    報價表零售價為11,000元。是以，上訴人依商標法第61條第
    1 項第3 款請求以最低零售價11,000元乘以法定賠償額500
    倍計算之金額即550 萬元。
  2.95年9月之協議書當事人並無上訴人，假設協議書有授權被
    上訴人使用系爭商標，於刑事審理時被上訴人就不會表示這
    批貨只是供永大明公司使用。
  3.甲○○、鄧進裕於原審刑事庭之陳述主要為合作生產時有分
    配利潤，但自寄發存證信函後，就不允許被上訴人使用系爭
    商標，由證人盧律師於原審表示協議書沒有提到商標的事情
    可得而知，故無證據證明被上訴人可經由上訴人的授權而使
    用系爭商標。
乙、被上訴人方面：
  (一)聲明：駁回上訴。
  (二)事實上陳述：援用刑事訴訟之主張及證據，另補充陳述如下
    。
  1.被上訴人有使用系爭商標之權利，並非單純基於甲○○、鄧
    進裕、鄧進益三兄弟的分家協議，而是76年與永大明公司合
    作時就取得。此部分甲○○、鄧進裕於原審已表示清楚，被
    上訴人有永大明的授權使用商標。
  2.鄧進益與被上訴人合作，被上訴人亦可以使用ＹＴＭ商標，
    所以被上訴人並沒有侵害系爭商標，上訴人提起本件訴訟，
    於法不合。
  3.國外的客戶亦持續會購買系爭產品，因此被上訴人將有ＹＴ
    Ｍ系爭商標之46台產品先準備好。被上訴人也有自己的品牌
    ，扣案系爭ＹＴＭ商標產品純粹是庫存應付用的。
    理  由
一、按審理智慧財產案件審理法第23條案件之附帶民事訴訟，認
    為原告之訴不合法，或刑事訴訟諭知無罪、免訴或不受理者
    ，應以判決駁回之，智慧財產案件審理法第27條第1 項前段
    定有明文。
二、原審判決以被上訴人被訴違反商標法刑事案件，業經原審諭
    知無罪判決，並依刑事訴訟法第503 條第1 項前段規定，判
    決駁回上訴人之訴。檢察官提起上訴後，復經本院98年度刑
    智上易字第78號駁回檢察官之上訴，維持被告無罪之判決。
    揆諸前揭規定，原審駁回上訴人在第一審之訴，經核並無不
    合，上訴人猶執陳詞，指摘原判決不當，求為判決如訴之聲
    明，為無理由，應予駁回。
據上論結，應依智慧財產案件審理法第27條第1 項前段，判決如
主文。
中    華    民    國    98    年    11    月    9     日
                智慧財產法院第一庭
                            審判長法  官  李得灶
                                  法  官  汪漢卿
                                  法  官  王俊雄
以上正本係照原本作成。
不得上訴。
中    華    民    國    98    年    11    月    9     日
                                  書記官  王英傑


司法院資訊處製作；財團法人民間司法改革基金會備份。
